【裁判字號】    91,易,3892
【裁判日期】    920108
【裁判案由】    恐嚇
【裁判全文】
臺灣高雄地方法院刑事判決                        九十一年度易字第三八九二號
    公  訴  人  臺灣高雄地方法院檢察署檢察官
    被      告  丙○○  男  二.
    選任辯護人  謝嘉順  律師
右列被告因恐嚇案件，經檢察官提起公訴（九十一年度偵字第八八號），本院判決如
左：
    主  文
丙○○以加害生命、身體之事，恐嚇他人致生危害於安全，處拘役拾日，如易科罰
金以佰元折算壹日。
    事  實
一、丙○○前於民國八十八年間因違反槍砲彈藥刀械管制條例案件，經本院以八十九
    年易字第一八六七號判決有期徒刑三月，緩刑二年確定，嗣被告又於緩刑期間之
    九十年間，因毀損罪經本院判處有期徒刑五月確定，於九十一年三月十九日易科
    罰金執行完畢，前開緩刑亦經撤銷，於同年六月十七日易科罰金執行完畢（不構
    成累犯）。竟被告在前開緩刑期間之九十年一月十九日晚間二十時許，前往許巫
    明華、許榮所開設位在高雄縣甲仙鄉之「育安診所」找其女友甲○○聊天，該診
    所司機乙○○因認丙○○此舉有騷擾診所業務之虞，遂出言阻止，丙○○因此心
    生不滿，而與乙○○發生口角，並以台語對乙○○恐嚇稱：「要讓你在甲仙住不
    下去」等語，使乙○○生畏懼，致生危害於安全。
二、案經乙○○訴請臺灣高雄地方法院檢察署檢察官偵查起訴。
    理  由
一、訊據被告對於向告訴人乙○○稱：「要讓你在甲仙住不下去」等語乙節坦承不諱
    ，核與告訴人乙○○於告訴狀中所指訴內容相符，然辯稱：「我並無恐嚇之意，
    甲仙是小地方，很容易就可以讓診所沒生意」云云。經查，被告當日前往「育安
    診所」找其女友甲○○並在診療室聊天，告訴人乙○○進來要其不要當眾卿卿我
    我，而與被告發生口角乙節，業據證人甲○○在本院審理中證述綦詳，顯見被告
    當日確與告訴人乙○○發生言詞衝突。被告在此等情形下所言，就一般人之經驗
    認知，當然包括對人身安全之威脅，被告復稱要使告訴人乙○○在甲仙鄉住不下
    去等語，以甲仙鄉交通並非頻繁之情況觀之，隱居藏匿本屬不易，告訴人乙○○
    又非設籍甲仙鄉之本地人，客觀上足以使一般人聞之心生畏佈，被告本於己意口
    出惡言，主觀上顯有恐嚇告訴人犯意至明。被告前述所辯，顯係事後卸責之詞，
    不足採信，本件事證明確，被告之犯行洵堪認定。
二、按刑法上之恐嚇危害於安全罪，係指行為人以未來之惡害通知告訴人，使其發生
    畏怖心理而言，該恐嚇係僅以通知加害之事使人恐怖為已足，不必果有加害之意
    思，更不須有實施加害之行為，最高法院著有八十六年台上字第七五０二號判決
    可資參照。核被告所為，係以加害告訴人乙○○生命、身體之事相恐嚇，犯刑法
    第三百零五條之罪。爰審酌被告之犯罪動機係因其與告訴人間之細故口角糾紛，
    心生不滿所為，及被告前有違反槍砲彈藥刀械管制條例之前科，此有台灣高等法
    院被告全國前案紀錄表一件可查，及其犯後坦承部分犯行之犯後態度等一切情狀
    ，量處如主文所示之刑，並諭知易科罰金折算標準。
據上論斷，應依刑事訴訟法第二百九十九條第一項前段，刑法第三百零五條、第四十
一條第一項、罰金罰鍰提高標準條例第一條前段、第二條判決如主文。
本案經檢察官林俊傑到庭執行職務。
中    華    民    國    九十二    年      一      月          八        日
                                  臺灣高雄地方法院刑事第七庭
                                      法  官  汪  怡  君
右為正本，係照原本作成，證明與原本無異。
如不服本判決，應於送達後十日內，向本院提出上訴狀。
                                      書記官  李  梅  芬
中    華    民    國    九十二    年      一      月          九        日


司法院資訊處製作；財團法人民間司法改革基金會備份。
